【裁判字號】    97,交聲,2478
【裁判日期】    970930
【裁判案由】    聲明異議
【裁判全文】
臺灣臺中地方法院交通事件事裁定      97年度交聲字第2478號
原處分機關  交通部公路總局臺中區監理所豐原監理站
異  議  人
即受處分人  甲○○
上列異議人即受處分人因違反道路交通管理處罰條例案件，對
於交通部公路總局臺中區監理所民國97年9月1日所為之裁決（豐
監違字第裁63-Z00000000號裁決書），聲明異議，本院裁定如下
：
    主    文
異議駁回。
    理    由
一、原處分機關意旨略以﹕異議人即受處分人甲○○（下稱受處
    分人）於97年6月20日13時10分駕駛車號8H-437號自用一般
    曳引車，在國道3號南向95公里處，因「速限90公里，經雷
    射槍測定時速為102公里，超速12公里」之違規，為國道公
    路警察局第六警察隊舉發並掣開公警局交字第Z00000000號
    舉發通知單，受處分人提出申訴，經原處分機關函查違規屬
    實，遂於97年9月1日以豐監違字第裁63-Z00000000號裁決書
    ，裁處受處分人違反道路交通管理處罰條例第33條第1項第1
    款規定，處罰鍰新臺幣（下同）三千五百元，於法並無不合
    等語。
二、聲明異議意旨則以﹕受處分人於97年6月20日13時10分駕駛
    車號8H-437號自用一般曳引車行駛於舉發地點，時速並未超
    過容許速度100公里，並提出其車內之行車紀錄紙為證，爰
    聲明異議等語。
三、按汽車行駛於高速公路，不遵守行車管制，行車速度超過規
    定之最高速限或低於規定之最低速限，處汽車駕駛人新臺幣
    三千元以上六千元以下罰鍰，道路交通管理處罰條例第33條
    第1項第1款定有明文。
四、經查受處分人駕駛車號8H-437號自用一般曳引車，於上開時
    、地，因「速限90公里，經雷射槍測定時速為102公里，超
    速12公里」之違規，有內政部警政署國道公路警察局舉發違
    反道路交通管理事件通知單及裁決書各一紙在卷可佐。受處
    分人雖以上開情詞置辯，惟查﹕
  (一)據內政部警政署國道公路警察局第六警察隊97年8月12日公
    警六交字第0970671911號函，稱其於上開時、地，以雷射測
    速槍測得車號8H-437號之車行速102公里（測距358公尺），
    因該車係35公噸營半拖車，聯結SW-46號拖車行駛，該路段
    20 公噸以上之車，最高速限90公里，故依法攔車稽查，當
    場告知超速之違規事實，及稱其使用之雷射測速器業經經濟
    部標準檢驗局檢驗合格，該測速器係針對單一車輛進行鎖定
    測速，測速槍上有一瞄準鏡，測速時係以瞄準鏡之雷射光點
    ，對準單一受測車輛進行測速，測得之速度及測距值，立即
    顯示於面板上，不受其他車輛干擾，有該函附卷可稽（見本
    院卷第6頁），並有該雷射測速儀檢定合格證書影本附卷可
    憑（見本院卷第11頁）。按本件測速所用儀器既係檢定合格
    之高科技精密儀器，而本件執勤警員亦係受過儀器操作訓練
    遴選之專責人員，其使用雷射測速照相儀器之距離差和瞄準
    準確度甚高，則其所測之數值應係正確及值得信賴。
  (二)受處分人雖於97年9月24日本院開庭時提出其車內行車紀錄
    器定期檢測合格證明影本（見本院卷第21頁），以證明其車
    內之行車紀錄器係經檢定合格；惟細觀受處分人於97年9月
    24日本院開庭時所提出之行車紀錄紙原本（見本院卷第22頁
    ），於13:00至13:15中間之某一時點，由行車速度線上，可
    以看出有稍微突出100公里線之處，則該行車紀錄紙之紀錄
    ，實與本件執勤警員使用雷射測速儀所測得之102公里之情
    形，大致相符。
  (三)又受處分人並於97年9月24日本院開庭時自承其車內有電腦
    定速裝置，其將該裝置設定在時速98、99公里處，如超過該
    設定之時速，車內警報器會響等語。然受處分人既已明知其
    所駕駛者係超過20公噸之車，及該種車輛於該路段之最高速
    限為90公里，然而卻將其車內定速裝置設定在速限90公里以
    上之98、99公里處，顯係有意利用「違反道路交通管理事件
    統一裁罰基準及處理細則」第12條第1項第11款「駕駛汽車
    行車速度超過規定之最高時速未逾10公里者，得對其施以勸
    導免予舉發」之規定，然查該「違反道路交通管理事件統一
    裁罰基準及處理細則」第12條第1項第11款係規定﹕「行為
    人有下列情形之一，而未嚴重危害交通安全、秩序或發生交
    通事故，且情節輕微，以不舉發為適當者，交通勤務警察或
    依法令執行交通稽查任務人員『得』對其施以勸導，免予舉
    發：十一、駕駛汽車行車速度超過規定之最高時速未逾十公
    里」，亦即縱超過規定之最高時速未逾10公里，執勤員警係
    「得」免予舉發，並非當然不可舉發。是受處分人將其車內
    定速裝置之設定，未設定在限速90公里，反而設定在極接近
    100公里之99公里處，導致其時速經合法雷射測速儀測得為
    102公里，而超速違規，自有可歸責之原因。
  (四)綜上所述，受處分人確於前述時、地，有超速行駛之違規事
    實，應堪認定。原處分機關據以援引上開規定，裁處罰鍰三
    千五百元，並無不當。本件聲明異議為無理由，應予駁回。
五、據上論斷，應依道路交通管理處罰條例第87條第2項，道路
    交通案件處理辦法第19條，裁定如主文。
中    華    民    國    97    年    9    月    30     日
                  交通法庭    法  官  戴嘉慧
上正本證明與原本無異。
如不服本裁定應於送達後五日內向本院提出抗告狀。（應附繕本
）
                              書記官  劉晴芬
中    華    民    國    97    年    9    月    30    日


司法院資訊處製作；財團法人民間司法改革基金會備份。
